【裁判字號】    90,易,1524
【裁判日期】    901121
【裁判案由】    傷害等
【裁判全文】
臺灣彰化地方法院刑事判決                          九十年度易字第一五二四號
    公  訴  人  臺灣彰化地方法院檢察署檢察官
    被      告  丙○
                甲○○
                乙○○
右列被告等因傷害等案件，經檢察官提起公訴（九十年度偵字第六０七二號），本院
判決如左：
    主  文
丙○傷害人之身體，處有期徒刑參月，如易科罰金，以參佰元折算壹日；被訴恐嚇部
分無罪。
甲○○傷害人之身體，處拘役參拾日，如易科罰金，以參佰元折算壹日。
乙○○無罪。
    事  實
一、丙○前於民國八十六年間，因犯傷害案件，經本院判處拘役三十日；甲○○前於
    八十六年間，因犯傷害案件，經本院判處罰金一千元；乙○○前於八十六年間，
    因犯傷害案件，經本院判處罰金一千元。惟丙○、甲○○均不知警惕，緣丙○於
    九十年七月十四日十時許，在彰化縣埤頭鄉永豐村土地公廟前廣場，因停車糾紛
    之細故與甲○○、乙○○父子發生爭執，其竟基於傷害人身體之犯意，持土地公
    廟旁之畚箕欲毆打甲○○，乙○○見狀連忙上前阻止而亦遭丙○以畚箕毆打，擊
    中乙○○知之右側肩膀及右手背，致其當場受有右鎖骨骨折、右手臂水腫挫傷之
    傷害；甲○○亦於基於傷害人身體之犯意繼續與丙○扭打，並雙雙扭倒在地、滾
    落土地公廟廣場之階梯，經旁人勸阻始罷手，丙○因此受有前額擦傷、左眼眶挫
    傷、頭部挫傷之傷害，甲○○則背部、右腿遭毆傷（甲○○受傷部份未據告訴）
    。
二、案經被害人丙○、甲○○、乙○○訴由彰化縣警察局北斗分局報告偵辦。
    理  由
一、訊據被告丙○、甲○○固坦承於右揭時地雙方因細故發生肢體衝突一情不諱，惟
    均矢口否認涉有該等犯行，一致辯稱係自己遭毆打，不知對方為何受傷云云。經
    查，右揭傷害事實，業據告訴人乙○○指述遭丙○持畚箕毆打歷歷，丙○亦指訴
    遭甲○○毆打歷歷；況渠二人既均受有上揭傷害，有丙○、乙○○分別出具驗傷
    診斷書紙及遭打壞之畚箕照片一張在卷可稽；被告丙○、甲○○二人之傷害犯行
    均堪認定。
二、核被告丙○、甲○○所為，均係犯刑法第二百七十七條第一項之傷害罪。爰酌被
    告丙○、甲○○前均有傷害前科、犯罪動機、目的、手段、乙○○及丙○分別所
    受之傷害程度、及犯罪後之態度等一切情狀，分別量處如主文所示之刑，並諭知
    易科罰金之折算標準。
三、公訴意旨另以: 被告乙○○與被告甲○○基於意傷害之犯意聯絡共同傷害被告丙
    ○；及丙○並對被告甲○○、乙○○恫嚇稱：我不信你們父子多人，我要叫一群
    人來給你們死等語，使渠二人心生畏懼，致生危害於安全。因認被告乙○○亦涉
    有刑法第二百七十七條第一項之傷害犯嫌，及被告丙○另犯同法第三百零五條之
    恐嚇罪嫌。
四、訊據被告乙○○、丙○均堅詞否認有上揭犯行。公訴人認被告乙○○涉有共同傷
    害犯嫌，係以被告丙○之指述為主要論據；被告丙○涉有恐嚇犯嫌，係以被告乙
    ○○、被告甲○○之指述為主要論據。
五、按告訴人之告訴，係以使被告受刑事追訴為目的，是其陳述是否與事實相符，仍
  應調查其他證據以資審認。再按犯罪事實應依證據認定之，無證據不得推定其犯
    罪事實，又不能證明被告犯罪者，應諭知無罪之判決，此於刑事訴訟法第一百五
    十四條及同法第三百零一條第一項分別定有明文；及按認定不利於被告之事實須
    依積極證據，茍積極證據不足為不利於被告事實之認定時，即應為有利於被告之
    認定，更不必有何有利之證據；又按事實審法院對於證據之取捨，依法雖有自由
    判斷之權，然積極證據不足證明犯罪事實時，被告抗辯或反證縱屬需虛偽，仍不
    能以此資為積極證據應予採信之理由；再按事實之認定，應憑證據，如未能發現
    相當證據，或證據不足以證明，自不能以推測或擬制之方法，以為裁判基礎（最
    高法院三十年上字第八一六號、三十年上字第四八二號、四十年台上字第八六號
    判例參照）。又認定犯罪事實，所憑之證據，雖不以直接證據為限，間接證據亦
    包括在內，然無論直接或間接證據，其為訴訟上之證明，須於通常一般之人均不
    致於有所懷疑，而得確信其為真實之程度者，始得據為有罪之認定，倘其證明尚
    未達到此一程度，而有合理之懷疑存在時，即無從為有罪之認定（最高法院七十
    六年台上字第四九八六號判例參照）。
六、經查，被告丙○雖指陳遭被告乙○○以伊上衣拉上來蒙著頭部、甲○○乘機聯手
    毆打，惟被告乙○○受有右鎖骨骨折之傷害，已如前述，果如被告丙○所述被告
    乙○○、甲○○二人一抱一出拳之聯手情形下，被告丙○當無以畚箕毆打被告乙
    ○○之機會，被告乙○○亦當不致受有鎖骨遭畚箕毆斷之傷害；況被告乙○○既
    受有骨折傷害，衡其傷勢亦不可能與被告甲○○一同毆打被告丙○，是被告丙○
    之指述尚難遽採。另被告丙○是否確有出言恐嚇，除被告乙○○、甲○○之指述
    外，無何證人之證詞可實其說，亦尚不能僅憑被告乙○○、甲○○之指述及為被
    告丙○不利之認定。綜上所述，應諭知被告乙○○無罪，及被告丙○被訴恐嚇部
    分無罪。
據上論斷，應依刑事訴訟法第二百九十九條第一項前段、第三百零一條第一項，刑法
第第二百七十七條第一項、第四十一條第一項，罰金罰鍰提高標準條例第一條前段、
第二條，判決如主文。
中    華    民    國    九十    年      十一      月        二十一      日
                                臺灣彰化地方法院刑事第一庭
                                    法      官  吳俊螢
右正本證明與原本無異。
如不服本判決，應於送達後十日內向本院提出上訴狀(須附繕本)。
告訴人或被害人對於判決如有不服具備理由請求檢察官上訴者，其上訴期間之計算係
以檢察官收受判決正本之日期為準。
                                    法院書記官
中    華    民    國    八十一    年              月                  日


司法院資訊處製作；財團法人民間司法改革基金會備份。
